【裁判字號】    95,訴,508
【裁判日期】    950505
【裁判案由】    毒品危害防制條例
【裁判全文】
臺灣高雄地方法院刑事判決
公  訴  人  臺灣高雄地方法院檢察署檢察官
被      告  乙○○
                      9號
上列被告因違反毒品危害防制條例案件，經檢察官提起公訴（95
年度毒偵字第542 號、95年毒偵字第713 號），及移送併辦 (95
年毒偵字第2905號)， 被告為有罪之陳述，合議庭裁定由受命法
官依簡式審判程序審理，判決如下：
    主  文
乙○○連續施用第一級毒品，累犯，處有期徒刑拾月，扣案之第
一級毒品海洛因肆小包 (合計淨重零點壹壹公克，空包裝共重零
點陸玖公克)， 沒收銷燬之；又連續施用第二級毒品，累犯，處
有期徒刑陸月，扣案之第二級毒品甲基安非他命伍小包 (驗後淨
重零點壹肆公克)， 沒收銷燬之。應執行有期徒刑壹年貳月。扣
案之第一級毒品海洛因肆小包 (合計淨重零點壹壹公克，空包裝
共重零點陸玖公克)， 第二級毒品甲基安非他命伍小包 (驗後淨
重零點壹肆公克)， 均沒收銷燬之。
    事  實
一、乙○○前因施用毒品案件，經本院裁定送強制戒治，並於民
    國92年5 月13日強制戒治執行完畢出監。詎仍不知悔改，於
    上開強制戒治執行完畢釋放後5 年內，復為下列施用毒品行
    為：１、基於施用第一級毒品海洛因之概括犯意，自94年11
    月15日起至95年3 月3 日20時止，連續在高雄縣林園鄉○○
    村○○○路56巷63巷9 號住處及高雄縣林園鄉○○村○○街
    30號「星河遊藝場」等處，以平均每天一次之頻率，將海洛
    因粉末放入針筒再摻水稀釋注射施打之方式施用海洛因多次
    ；２、另基於施用第二級毒品甲基安非他命之概括犯意，自
    94年11月15日起至94年12月10日止，於同上地點，以將甲基
    安非他命置於玻璃球上燒烤吸取煙氣方式，施用甲基安非他
    命多次。經警方分別於94年12月10日晚上11時40分及同年月
    14 日13 時45分許查獲，並扣得其所有供其施用之海洛因4
    包 (合計淨重0. 11 公克，空包裝共重0.69公克)， 及第二
    級毒品甲基安非他命5 小包 (驗後淨重0.14公克)， 並分別
    採集其尿液送驗，因呈現嗎啡、可待因陽性反應，而知悉上
    情。
二、案經高雄縣警察局林園分局、高雄市小港分局報告台灣高雄
    地方法院檢察官偵查起訴，及同縣警察局林園分局報告同院
    同署檢察官偵查後移送併辦。
    理    由
壹、程序部分
    被告乙○○所犯係死刑、無期徒刑、最輕本刑為3 年以上有
    期徒刑以外之罪，其於準備程序就前揭被訴事實為有罪之陳
    述，經受命法官告知簡式審判程序之旨，並聽取其與公訴人
    之意見後，本院合議庭認無不得或不宜改依簡式審判程序進
    行之處，爰依刑事訴訟法第273 條之1 第1 項、第284 條之
    1 ，裁定本件由受命法官獨任進行簡式審判程序，合先敘明
    。
貳、實體部分
一、上揭事實，業據被告於警詢、偵查及本院審理中坦承不諱，
    且其於警方查獲時所採集之尿液，經送檢驗結果，均呈第一
    級毒品海洛因代謝後嗎啡、可待因之陽性反應，此有尿液採
    證代碼對照表、凱旋醫院濫用藥物尿液檢驗報告 (見第0000
    000000號警卷第11頁)、 長榮大學尿液確認報告 (見000000
    0000號警卷第6 頁)等 在卷可憑；而海洛因施用入人體後，
    迅速水解轉變成嗎啡，再循嗎啡之代謝途徑，排出體外，已
    據行政院衛生署藥物食品檢驗局81藥檢壹字第006431 號 函
    說明綦詳。另被告所有扣案之不明粉末4 小包，經送法務部
    調查局鑑定結果，確含第一級毒品海洛因成分，此有該局鑑
    定通知書1 紙在卷可佐（參本院卷第18頁）。再扣案為被告
    所有之不明晶體5 小包，經送鑑定結果，亦呈甲基安非他命
    成分，有高雄醫學大學中和紀念醫院檢驗報告1 紙在卷可佐
     ( 見 本院卷第31頁)。 足認被告上開自白確與事實相符，
    洵堪採信。
二、又被告前因施用毒品案件，令入戒治處所強制戒治，於92年
    5 月13日強制戒治執行完畢釋放，有臺灣高雄地方法院檢察
    署刑案資料查註紀錄表及臺灣高等法院被告前案紀錄表各1
    份可參，被告於強制戒治執行完畢釋放後5 年內，復犯施用
    第1 級、第2 級毒品之罪行，事證明確，核符毒品危害防制
    條例第23條第2 項規定，依法應予論科。
三、查海洛因、甲基安非他命，分別為毒品危害防制條例第2 條
    第2 項第1 款及第2 款所稱之第一級毒品及第二級毒品，核
    被告施用海洛因及甲基安非他命之行為，係分別犯該條例第
    10條第1 項、第2 項之施用第一級毒品罪及施用第二級毒品
    罪。被告持有海洛因、甲基安非他命後，進而施用，其持有
    之低度行為，應分別為施用之高度行為所吸收，均不另論罪
    。又被告先後多次施用第一、二級毒品之行為，時間緊接，
    犯罪構成要件各自相同，顯然各係基於概括犯意反覆為之，
    均為連續犯，應依刑法第56條之規定，各論以一罪，並均應
    依法加重其刑。又其所犯施用第一級毒品罪與第二級毒品兩
    罪，犯意各別、行為互殊，應予分論併罰。再被告前因違反
    毒品危害防治條例案件，經本院94年簡字第330 號判決科處
    有期徒刑5 月確定，並於94年11月1 日縮刑期滿執行完畢出
    監，有台灣高等法院被告前案紀錄表1 份在卷可稽，其受有
    期徒刑執行完畢，5 年內再犯有期徒刑以上之上開兩罪，為
    累犯，均應依刑法第47條規定，加重其刑，並依法遞加重之
    。再移送併案部分 (即94年11月中旬至95年3 月3 日20時止
    連續施用海洛因部分)， 與起訴論罪科刑部分 (即94年11月
    中旬至95年12月10日連續施用海洛因部分)， 有連續犯之裁
    判上一罪關係，為起訴效力所及，本院自應併予審究。爰審
    酌被告有上述前科，品性不佳，及曾因施用毒品，經強制戒
    治處分執行完畢釋放後，仍不知悔改警惕，猶繼續施用毒品
    ，暨犯後坦承犯行，與施用毒品為自戕行為及對社會危害性
    等一切情狀，分別量處如主文所示之刑，並定其應執行之刑
    ，以資懲儆。
四、末按查獲之第一、二級毒品及專供製造或施用第一、二級毒
    品之器具，不問屬於犯人與否，均沒收銷燬之，毒品危害防
    制條例第18條第1 項前段定有明文。查扣案之不明粉末4 小
    包，經鑑定結果確含第一級毒品海洛因之成分 (合計淨重如
    事實欄所示)， 又4 個空包裝袋（共淨重亦如事實欄所示）
    經鑑定結果，內含極微量第一級毒品海洛因殘留而無法析離
    ，有法務部調查局前開鑑定通知書1 紙在卷可佐，亦應視同
    毒品。另扣案之不明晶體5 小包，經鑑定結果，亦含甲基安
    非他命成分，有前揭高雄醫學大學附設中和醫院檢驗報告在
    卷可佐，以上均應依毒品危害防制條例第18條第1 項前段之
    規定，不問屬於犯人與否，均宣告沒收銷燬之。至鑑驗所耗
    損之毒品，既已滅失，自無庸宣告沒收銷燬。
五、檢察官起訴書所載之犯罪時間、地點、次數，或係有誤、或
    漏未記載，均更正、補充如事實欄所示，附此敘明。
六、據上論斷：依刑事訴訟法第299 條第1 項前段、第273 條之
    1 第1 項前段，毒品危害防制條例第10條第1 項、第2 項、
    第18條第1 項前段，刑法第11條、第56條、第47條、第51條
    第5 款，判決如主文。
七、如不服本判決，應自判決送達之翌日起10日內，向本院提出
    上訴狀。
本案經檢察官甲○○到庭執行職務。
中    華    民    國     95     年    5     月  5    日
                  刑事第十三庭  法  官  張金柱
以上正本證明與原本無異。
如不服本判決，應於收受送達後10日內向本院提出上訴書狀。
（須附繕本）
中    華    民    國    95    年    5     月    9    日
                                書記官  蘇  豫
附錄本案論罪科刑之法條
毒品危害防制條例第10條
施用第一級毒品者，處六月以上五年以下有期徒刑。
施用第二級毒品者，處三年以下有期徒刑。


司法院資訊處製作；財團法人民間司法改革基金會備份。
